【裁判字號】    97,審易,307
【裁判日期】    971020
【裁判案由】    竊盜
【裁判全文】
臺灣高雄地方法院刑事判決             97年度審易字第307號
公  訴  人  臺灣高雄地方法院檢察署檢察官
被      告  乙○○
上列被告因竊盜案件，經檢察官提起公訴（97年度偵字第5603號
），本院判決如下：
    主  文
乙○○攜帶兇器竊盜，處有期徒刑柒月。
    事  實
一、乙○○於民國97年1 月25日12時30分許，攜帶客觀上足對人
    之生命、身體、安全構成威脅，可作為兇器使用之鉗子1 支
    ，前往丁○○位於高雄縣大寮鄉○○路235 號住處屋頂，逕
    以前開工具裁剪電線之方式，先行著手剪斷丁○○在該址所
    裝設冷氣機電線6 條（毀損部分未據告訴），繼而竊取其中
    電線1 條既遂。嗣因丁○○之友人甲○○○發現乙○○形跡
    可疑而旋即通知丁○○，丁○○乃偕同其子丙○○前往屋頂
    察看，然乙○○則因遭丁○○、丙○○2 人發現其行竊一事
    ，遂將上開所竊電線棄置於現場而乘隙逃逸。
二、案經高雄縣政府警察局林園分局報請台灣高雄地方法院檢察
    署檢察官偵查起訴。
    理  由
壹、本件關於證據能力之意見：
    查證人丁○○、丙○○及甲○○○等人於案發後，乃先後前
    往高雄縣政府警察局林園分局忠義派出所製作筆錄，復由台
    灣高雄地方法院檢察署檢察官傳訊到庭具結證述，然觀乎該
    等證人前開陳述內容均核與本院審理中所述者大抵相符，茲
    依刑事訴訟法第159 條之2 規定意旨，應逕以該等證人於本
    院審理中所為證述為認定事實之依據，再無引用渠等先前陳
    述之必要。從而證人丁○○、丙○○及甲○○○前於警詢及
    偵查中所述各節，依法均不具證據能力。
貳、實體部分：
  一、訊之被告固坦承前於97年1 月25日12時30分許，曾行經丁○○位於高雄縣大寮鄉○○路235 號住處附近之情，惟矢
      口否認有何加重竊盜犯行。辯稱：伊當時是要到附近草叢
      巡視鳥網才會前往該處附近空地、但沒有竊取電線，也沒
      有攜帶任何工具云云。惟查：
    (一)本件業經證人甲○○○到庭證稱：其最初發現被告爬到丁○○住處屋頂後，旋將此事告令丁○○知悉等語，且證人
      丁○○、丙○○亦於本院審理中證稱：渠2 人接獲甲○○○通知有人爬上住處屋頂一事後，立即由不同方向趕往察
      看，並在屋頂上發現被告等情屬實，從而被告於案發之際
      確有爬上丁○○住處屋頂一節，應堪採認。又被告雖堅詞
      否認有何行竊電線之舉，然本院茲依證人丁○○乃證述：
      伊最先抵達屋頂後看見被告蹲在那邊，之後爬起來站在冷
      氣機旁，手上則握有1 段冷氣機電線等語；以及證人丙○○亦證稱：伊係由另一個方向前往屋頂，到場後發現被告
      站在冷氣機旁，手裡拿著鉗子，之後才將鉗子放進口袋，
      且伊事後察看冷氣機6 條電線全遭人剪斷、都是新剪的缺
      口等語，再佐以證人甲○○○則證稱：該部冷氣於案發前
      每日均可正常使用，但案發之後即無法使用等情交參以觀
      ，復審諸前開證人於本件案發前俱與被告素不相識，平日
      亦無仇怨，當無任意設詞誣攀被告之理，故本案適可推認
      被告確於上述時間持鉗子1 支前往被害人丁○○住處屋頂
      逕自剪斷冷氣機電線6 條、繼而竊取其中1 條電線之舉無
      訛。是被告空言辯稱並未攜帶工具前往該址行竊云云，顯
      係臨訟卸責之詞，俱無足採。
    (二)按刑法第321 條第1 項第3 款攜帶兇器加重竊盜罪，係以
      行為人攜帶兇器為其加重條件，只要於竊盜或強盜時攜帶
      兇器，即構成加重竊盜罪名，因立法所規範者為攜帶兇器
      竊盜或強盜即屬於加重條件，而不以取出兇器犯之為必要
      ，亦不以攜帶之初有持以行兇之意圖為限（最高法院94年
      度台上字第3149號判決意旨參照）。又此所謂兇器，其種
      類並無限制，凡客觀上足對人之生命、身體、安全構成威
      脅，具有危險性之兇器均屬之。本件被告所持用以剪斷冷
      氣機電線之鉗子1 支雖未扣案，惟參以該等工具既足以持
      之裁剪電線，倘非質地相當堅硬之物，實難收其效，若用
      以攻擊人體勢將造成人身傷害。綜此足認被告於本件行竊
      時所持鉗子1 支客觀上應可對人之生命、身體、安全構成
      威脅，具有危險性，要屬刑法第321 條第1 項第3 款所定
      兇器無訛。準此，被告攜帶客觀上可為兇器之鉗子1 支而
      實施前揭竊盜犯行，揆諸前揭說明，業已該當刑法攜帶兇
      器加重竊盜罪之構成要件甚明。
    (三)次者，竊盜罪既遂與未遂之區別，應以所竊之物是否移入
      自己權力支配之下為標準。若已將他人財物移歸自己所持
      ，即應成立竊盜既遂罪，最高法院17年上字第509 號著有
      判例。查被告係以前開鉗子裁剪電線之方式而著手實施本
      件竊盜犯行，再承前所述，被告前遭證人丁○○發現行竊
      之時，已將所剪斷之電線1 條握持在手中，況該等電線長
      度、體積均屬非鉅，是被告所為顯已使該所竊電線脫離被
      害人之持有，進而移入自己現實上可得支配、管領之範圍
      內，縱其雖尚未將所竊電線全數攜離現場即遭查獲，且事
      後更將所竊電線丟棄於案發現場而逕自逃逸，仍應論以加
      重竊盜既遂之責，方屬適法。
    (四)綜前所述，本件事證明確，被告前開犯行洵堪認定，應依
      法論科。
  二、核被告乙○○所為，係犯刑法第321 條第1 項第3 款攜帶
      兇器加重竊盜既遂罪。承前所述，本件被告所為依法應論
      以加重竊盜既遂之責，然公訴意旨誤認僅成立未遂犯云云
      ，容有未恰，應予指明。本院審酌被告不思以己力正當謀
      生，反圖不勞而獲，任意竊取他人財物，及其犯罪之動機
      、目的、手段及所竊財物價值非鉅，並兼衡其品行、生活
      狀況、智識程度，與犯罪後猶飾詞否認犯行、難見悔意等
      一切情狀，量處如主文所示之刑，以資懲儆。此外，被告
      用供實施本件犯罪所用之鉗子1 支既未扣案，且無積極事
      證足認其確係被告所有之物或現時尚屬存在而未滅失，遂
      不予宣告沒收，附此敘明。
據上論斷，應依刑事訴訟法第284 條之1 、第299 條第1 項前段
，刑法第321 條第1 項第3 款 ，判決如主文。
中    華    民    國    97    年    10    月    20    日
                  刑事第七庭  法  官    陳明呈
以上正本證明與原本無異。
如不服本判決應於收受本判決後10日內向本院提出上訴書狀，並
應敘述具體理由，如未敘述上訴理由者，應於上訴期間屆滿後20
日內補提理由書狀於本院（均須按他造當事人之人數附繕本）「
切勿逕送上級法院」。
中    華    民    國    97    年    10    月    20    日
                              書記官    張琇晴
附錄本判決論罪科刑之法條：
中華民國刑法第321條
犯竊盜罪而有左列情形之一者，處6 月以上、5 年以下有期徒刑
：
  一、於夜間侵入住宅或有人居住之建築物、船艦或隱匿其內而
      犯之者。
  二、毀越門扇、牆垣或其他安全設備而犯之者。
  三、攜帶兇器而犯之者。
  四、結夥三人以上而犯之者。
  五、乘火災、水災或其他災害之際而犯之者。
  六、在車站或埠頭而犯之者。
前項之未遂犯罰之。


司法院資訊處製作；財團法人民間司法改革基金會備份。
